臺灣臺中地方法院刑事判決　　　　　　　94年度訴字第1486號
公　訴　人　臺灣臺中地方法院檢察署檢察官
被　　　告　丙○○
　　　　　　甲○○
共　　　同
選任辯護人　涂芳田律師
上列被告等因妨害自由等案件，經檢察官提起公訴（九十三年度
偵字第二一八四二號），本院合議庭裁定改依簡式審判程序審理
，判決如下：
    主    文
丙○○、甲○○共同力連續以非法方法，剝奪人之行動自由，各
處有期徒刑伍月，如易科罰金，均以佰元折算壹日。
    犯罪事實
一、丙○○因其女友黃怡菱與乙○○○間有新臺幣（下同）四十
    萬元之投資債務糾紛，且乙○○○未依約定給付利息及清償
    本金，遂於民國九十三年十一月十六日十四時至十五時許，
    駕駛其所有之車牌號碼Ｅ二─七八三一號自用小客車前往臺
    中市○○路三七一號「彌敦大道」公寓大廈，尋得至該處收
    取租金之乙○○○，要求乙○○○清償債務未果，雙方一言
    不合，丙○○竟基於剝奪他人行動自由之概括犯意，先將乙○○○強拉至丙○○所駕駛之前開自用小客車內，再由丙○○開車載往臺中市○區○○○路二八七號丙○○所經營及居
    住之「老主顧檳榔攤」後方客廳內，並將客廳與檳榔攤間中
    門之喇叭鎖反鎖，丙○○復打電話邀同甲○○至「老主顧檳
    榔攤」處，嗣甲○○依約於同日十五時許到場時，甲○○與
    丙○○因不滿乙○○○之態度，即共同基於剝奪他人行動自
    由及傷害概括犯意之聯絡，共同以徒手或用腳踢等方式毆打
    乙○○○，致乙○○○受有頭部外傷、嘴唇腫痛、左胸疼痛
    等傷害，丙○○為避免此期間乙○○○對外聯絡求救，強行
    取走乙○○○所有之摩托羅拉牌行動電話一支（序號：00
    0000000000000號），且以該行動電話撥打電
    話予乙○○○之配偶袁嘉成前來處理債務，嗣袁嘉成於當日
    十六時許駕駛其友人黃文吟所有車牌號碼一五○八─ＦＶ號
    自用小客車到前開「老主顧檳榔攤」後方客廳內後，甲○○
    即將客廳與檳榔攤間中門之喇叭鎖反鎖，禁止袁嘉成與乙○○○離開，丙○○及甲○○二人並要求袁嘉成與乙○○○處
    理債務問題，甲○○於談判期間因不滿乙○○○態度及為使
    乙○○○、袁嘉成二人允諾儘速清償債務，而接續前開傷害
    之犯意，至「老主顧檳榔攤」外面撿拾磚塊入內後，手持磚
    塊自乙○○○頭部砸一下，致乙○○○受有頭部外傷及頭皮
    裂傷十二公分等傷害，乙○○○、袁嘉成見狀，不得已始同
    意於九十三年十一月底清償債務，丙○○、甲○○復接續前
    開妨害自由之犯意，於同年月日十五時許，由丙○○駕駛車
    牌號碼Ｅ二─七八三一號自用小客車載乙○○○及袁嘉成二
    人，甲○○則駕駛前開車牌號碼一五○八─ＦＶ號自用小客
    車跟隨在後，強行帶乙○○○及袁嘉成二人至乙○○○夫婦
    二人位於臺中市○○區○○路五○六號三樓住處，查看有無
    可供抵債之物品，並取走乙○○○之出租房屋鑰匙九串、Ｐ
    ＥＮＴＡＸ數位相機一台，並表示此等財物與先前丙○○所
    取走之摩托羅拉牌行動電話一支及該車牌號碼一五○八─Ｆ
    Ｖ號自用小客車，均先由丙○○保管，嗣乙○○○還錢後始
    返還上開財物，嗣因乙○○○表示行動電話如被取走則無法
    聯絡客戶，丙○○即將原本置於該摩托羅拉行動電話內之Ｓ
    ＩＭ卡取出交還乙○○○後，丙○○與甲○○二人方於同年
    月日十八時至十八時三十分許，由丙○○駕駛車牌號碼Ｅ二
    ─七八三一號自用小客車、甲○○駕駛車牌號碼一五○八─
    ＦＶ號自用小客車離開乙○○○夫婦二人位於臺中市○○區
    ○○路五○六號三樓住處，以此方式剝奪乙○○○之行動自
    由約六個小時、袁嘉成約五個小時，並造成乙○○○受有頭
    部外傷、頭皮裂傷十二公分、嘴唇腫痛、左胸疼痛等傷害。
二、案經乙○○○訴由臺中市警察局第二分局報請臺灣臺中地方
    法院檢察署檢察官偵查起訴，被告二人於本院準備程序就被
    訴事實為有罪之陳述，經本院合議庭裁定改依簡式審判程序
    審理。
    理    由
一、認定犯罪事實所憑之證據：
  (一)被告丙○○、甲○○於本院審理時之自白。
  (二)告訴人乙○○○於警詢、檢察官偵查中之指訴。
  (三)證人袁嘉成於警詢、檢察官偵查中之證詞、證人黃文吟於檢
    察官偵查中之證詞。
  (四)照片二十一張、診斷證明書、現場簡圖及扣押物品目錄表、
    車籍作業查詢認可資料表各一份。
  (五)房屋鑰匙九串、PENTAX數位相機一台、Motorola行動電話一
    支、切結書一份、臺灣臺中地方法院檢察署網路資料查詢單
    及附件各二份（含臺灣大哥大電信股份有限公司被告丙○○
    電話號碼0000000000號行動電話雙向通聯紀錄及
    遠傳電信股份有限公司袁嘉成電話號碼000000000
    0號行動電話雙向通聯紀各一份）。
  (六)臺灣高等法院被告全國前案紀錄表二份（被告二人前案、累
    犯及素行之認定）。
二、適用之法條：刑事訴訟法第二百七十三條之一第一項、第二
    百九十九條第一項前段、第三百十條之二、第四百五十四條
    第一項，刑法第二十八條、第五十六條、第三百零二條第一
    項、第二百七十七條第一項、第五十五條、第四十一條第一
    項前段，罰金罰鍰提高標準條例第一條前段、第二條。
中　　華　　民　　國　　94　　年　　7 　　月　　22　　日
    　　　　　　　　　刑事第六庭法　官　戴博誠
以上正本證明與原本無異
如不服本判決應於送達後十日內向本院提出上訴狀
　　　　　　　　　　　　　　　　書記官　鄭淑英
中　　華　　民　　國　　94　　年　　7 　　月　　22　　日
【附錄本案論罪科刑法條】
刑法第三百零二條第一項：
私行拘禁或以其他非法方法，剝奪人之行動自由者，處五年以下
有期徒刑、拘役或三百元以下罰金。
刑法第二百七十七條第一項：
傷害人之身體或健康者，處三年以下有期徒刑、拘役或一千元以
下罰金。
